【裁判字號】    97,台上,4681
【裁判日期】    970924
【裁判案由】    違反藥事法等罪
【裁判全文】
最高法院刑事判決            九十七年度台上字第四六八一號
上  訴  人  甲○○
選任辯護人 張智超律師
上列上訴人因違反藥事法等罪案件，不服台灣高等法院中華民國
九十七年七月十五日第二審判決（九十七年度上訴字第一三八０
號，起訴案號：台灣士林地方法院檢察署九十六年度偵字第三六
七四、七三五五號），提起上訴，本院判決如下：
    主  文
上訴駁回。
    理  由
按刑事訴訟法第三百七十七條規定，上訴於第三審法院，非以判
決違背法令為理由，不得為之。是提起第三審上訴，應以原判決
違背法令為理由，係屬法定要件。如果上訴理由書狀並未依據卷
內訴訟資料，具體指摘原判決不適用何種法則或如何適用不當，
或所指摘原判決違法情事，顯與法律規定得為第三審上訴理由之
違法情形，不相適合時，均應認其上訴為違背法律上之程式，予
以駁回。本件原判決認定上訴人甲○○於民國九十五年十一月、
十二月及九十六年一月間，先後三次轉讓未逾淨重十公克之禁藥
安非他命予同案被告林建良（業經第一審判處罪刑確定），因予
撤銷第一審科刑之判決，改判仍論處上訴人藥事法第八十三條第
一項轉讓禁藥（三罪）罪刑，已詳敘認定犯罪事實之依據及憑以
認定之理由。從形式上觀察，原判決並無違背法令之情形。卷查
上訴人於原審坦承上開三次轉讓安非他命予林建良（見原審卷第
三二背面、六七頁），並經林建良於原審證實彼此互相請用安非
他命「不超過五次」、「我記得他（指上訴人）請我兩次…，另
一次是合資，他先給我，事後我有貨再補還給他」等情（見原審
卷第六五頁）。原審依上訴人及林建良所述交付安非他命之情節
，認為該次名義上係合資者，實際上係上訴人先轉讓安非他命予
林建良，俟林建良嗣後取得安非他命，再行補償上訴人，並非二
人共同取得安非他命進而分用，是上訴人所為仍屬轉讓，復參酌
卷內其他證據資料，因而確認上訴人上開三次轉讓安非他命予林
建良之犯行（見原判決理由貳、甲、一、），要無理由不備情事
。再按量刑之輕重，係屬事實審法院得依職權自由裁量之事項，
苟以行為人之責任為基礎，且已斟酌刑法第五十七條各款所列情
狀而為刑之量定，復未逾越法定刑度，即不容任意指為違法。原
判決依上訴人之犯罪情狀，審酌其素行不佳，犯罪之動機、目的
、手段，多次轉讓安非他命，助長毒品氾濫，戕害他人身體健康
甚鉅，對社會善良風俗及安寧秩序損害非輕，及其犯罪後態度等
一切情狀，在法定刑內（七年以下有期徒刑）各量處有期徒刑八
月，復依中華民國九十六年罪犯減刑條例規定各減為有期徒刑四
月，三罪合併定應執行有期徒刑十月，亦無違法可言。上訴意旨
指摘原審理由不備、量刑不當，核與法律規定得為第三審上訴理
由之違法情形，不相適合。本件上訴為違背法律上之程式，應予
駁回。
據上論結，應依刑事訴訟法第三百九十五條前段，判決如主文。
中    華    民    國  九十七  年    九    月  二十四  日
                      最高法院刑事第十一庭
                          審判長法官  花  滿  堂
                                法官  黃  正  興
                                法官  陳  東  誥
                                法官  林  錦  芳
                                法官  洪  昌  宏
      本件正本證明與原本無異
                                      書  記  官
中    華    民    國  九十七  年    九    月  二十六  日
                                                     Ｒ


司法院資訊處製作；財團法人民間司法改革基金會備份。
